臺灣高雄地方法院刑事判決　　　　　　99年度審易字第5453號
公　訴　人　臺灣高雄地方法院檢察署檢察官
被　　　告　楊銘章
　　　　　　李靜秋
上列被告因竊盜案件，經檢察官提起公訴（99年度偵字第31597
號、第32337號、第34449號），被告於準備程序進行中就被訴事
實為有罪之陳述，經本院告知簡式審判程序之旨，並聽取被告與
公訴人之意見後，裁定依簡式審判程序審理，判決如下：
    主  文
楊銘章、李靜秋共同犯附表所示之罪，分別判處如附表編號一至
八所示之主刑及從刑欄所示之刑，各應執行有期徒刑伍年拾月，
扣案T 字扳手壹支、一字型螺絲起子壹支，均沒收。
    事  實
一、楊銘章前於民國89年間，因施用毒品案件，經本院以91年度
    簡字第1030號判刑5 月確定；另因犯竊盜、贓物案件，經本
    院以90年度訴字第1549號、91年度易字第1961號分別判處有
    期徒刑2 年、4 月確定；又犯搶奪案件，經臺灣高等法院高
    雄分院以90年度上訴字第912 號判處有期徒刑2 年6 月確定
    ，前開各罪經裁定定應執行有期徒刑5 年確定。另因偽造有
    價證券案件，經臺灣臺東地方法院以94年度訴字第188 號判
    處有期徒刑1 年6 月確定，與前開應執行刑接續執行，於96
    年1 月23日縮短刑期假釋出監，於97年2 月22日假釋期滿未
    經撤銷視為執行完畢；李靜秋前因贓物案件，經本院以95年
    度易字第466 號判決處有期徒刑4 月確定，並經減刑、與他
    罪定應執行刑，及與他罪接續執行，而於96年12月7 日縮刑
    期滿執行完畢。詎楊銘章、李靜秋均仍不知悔改，復共同意
    圖為自己不法所有，而基於竊盜之犯意聯絡，於99年6 月4
    日4 時35分許起，迄99年9 月5 日16時許止，共同騎乘車牌
    號碼XON-390 號重型機車前往如附表所示地點，或持客觀上
    足供兇器使用之T 字扳手、一字型螺絲起子各1 支，撬開加
    水站投幣器，竊取加水站內如附表所示之金錢，或徒手竊取
    不鏽鋼門板、鋁製樓梯變賣，供己花用（被害人、竊盜時間
    、竊盜地點、行竊方式、竊取財物詳如附表所示）。嗣經警
    據報循線查獲楊銘章、李靜秋，並扣得T 字扳手、一字型螺
    絲起子各1 支。
二、案經高雄市政府警察局三民第二分局移送暨高雄縣政府警察
    局鳳山分局（改制為高雄市政府警察局鳳山分局）報告臺灣
    高雄地方法院檢察署檢察官偵查起訴。
    理  由
一、本件被告楊銘章、李靜秋所犯係死刑、無期徒刑、最輕本刑
    為3 年以上有期徒刑以外之罪，其等於準備程序進行中，就
    被訴事實為有罪之陳述，經受命法官告知簡式審判程序之旨
    ，並聽取當事人之意見後，本院合議庭認無不得或不宜改依
    簡式審判程序進行之情形，爰依刑事訴訟法第273 條之1 第
    1 項規定，裁定本件由受命法官獨任進行簡式審判程序。又
    本件卷內之證據資料，依同法第273 條之2 規定，不受同法
    第159 條第1 項關於傳聞法則規定之限制，依法均有證據能
    力，合先敘明。
二、上揭事實，業據被告楊銘章、李靜秋2 人於本院審理中坦承
    不諱，且經證人楊建輝（警卷一第2 頁）、陳文吉（警卷一
    第1 頁）、陳文德（警卷二第13至15頁）、王善文（警卷二
    第16至18頁）、劉善坤（警卷二第19至21頁）、黃泊升（警
    卷三第8 頁）、張美玲（警卷三第9 至11頁）、洪薇萱（警
    卷三第12頁）等人於警詢中證述在卷，並有99年6 月4 日監
    視錄影畫面翻拍照片5 張（警卷一第16至17頁）、附表編號
    2 至5 之竊盜地點現場照片6 張及99年6 月26日、99年7 月
    13 日 、99年8 月7 日監視錄影畫面翻拍照片9 張（警卷二
    第25 至32 頁）、99年8 月15日、99年8 月23日、99年9 月
    5 日監視錄影畫面翻拍照片共8 張（警卷三第13至16頁）、
    高雄市政府警察局三民第二分局搜索扣押筆錄（警卷三第17
    頁）、三民二分局鼎金所扣押物品目錄表（警卷三第18頁）
    、查獲照片4 張（警卷三第20頁）等證據附卷可按，足認被
    告楊銘章、李靜秋2 人前開任意性之自白與事實相符，得作
    為被告有罪之證據。又按刑法第321 條第1 項第3 款攜帶兇
    器加重竊盜罪，係以行為人攜帶兇器為其加重條件，此所謂
    兇器，其種類並無限制，凡客觀上足對人之生命、身體、安
    全構成威脅，具有危險性之兇器均屬之；且祇須行竊時攜帶
    此種具有危險性之兇器為已足，並不以攜帶之初即有行兇之
    意圖為必要。查本案業據被告楊銘章、李靜秋於審理中自承
    用T 字扳手、一字型螺絲起子各1 支以行竊附表編號1 至6
    部分，該扳手及螺絲起子之材質均為鐵製、質地堅硬，且前
    端尖銳，有扣案T 字扳手、一字型螺絲起子各1 支及卷附照
    片1 張可證，若用以攻擊人體，勢將造成人身之傷害，綜此
    足認被告楊銘章、李靜秋所持該T 字扳手、一字型螺絲起子
    各1 支客觀上可對人之生命、身體、安全構成威脅，具有危
    險性，要屬刑法第321 條第1 項第3 款所定兇器無訛，是被
    告楊銘章、李靜秋攜帶客觀上可為兇器之T 字扳手、一字型
    螺絲起子各1 支，進而竊取上開物品，業已該當刑法攜帶兇
    器加重竊盜罪之構成要件甚明。從而，本件事證明確，被告
    楊銘章、李靜秋之犯行均堪以認定，應依法論科。
三、核被告楊銘章、李靜秋就附表編號1 至6 所為，均係犯刑法
    第321 條第1 項第3 款之攜帶兇器竊盜罪；就附表編號7 、
    8 所為，則係犯刑法第320 條第1 項之竊盜罪。被告楊銘章
    、李靜秋就上開犯行間均有犯意聯絡及行為分擔，均應論以
    共同正犯。又被告楊銘章、李靜秋上開8 次犯行，犯意各別
    ，行為互殊，皆應予分論併罰。又被告楊銘章、李靜秋有如
    事實欄所記載論罪科刑執行完畢之紀錄，有臺灣高等法院被
    告前案紀錄表2 份附卷可考，其等於有期徒刑執行完畢後，
    5 年內均故意再犯本件有期徒刑以上之8 罪，均為累犯，應
    各依刑法第47條第1 項規定，加重其刑。爰審酌被告楊銘章
    、李靜秋2 人均正值中壯之年，身心無礙，不思以己力正當
    賺取財物，反貪圖私利，欲不勞而獲，任意攜帶兇器竊取他
    人之財物，不僅侵害他人之財產權，更嚴重影響社會治安，
    所為實有不該；參以被告楊銘章、李靜秋2 人犯後雖坦承犯
    行，惟其2 人之竊盜前科累累，素行非佳，有上開被告前案
    紀錄表可按，其等於法院多次科刑判決並執行完畢後，仍再
    犯本件8 次竊盜罪，可見被告楊銘章、李靜秋2 人悔意不堅
    ，惡性非輕；末考量被告楊銘章、李靜秋2 人竊得財物之價
    值、攜帶兇器之種類及數量、未持兇器攻擊他人，及被告楊
    銘章之智識程度為國中畢業，從事雕塑學徒，每月收入約新
    臺幣（下同）2 、3 萬元，犯罪動機為當時沒有工作，小孩
    需要扶養；被告李靜秋之智識程度為國中肄業，從事家管，
    犯罪動機為經濟狀況不佳等一切情狀，分別量處被告楊銘章
    、李靜秋如主文所示之刑，並各依刑法第51條第5 款規定，
    定其應執行之刑，以示懲儆。至扣案T 字扳手、一字型螺絲
    起子各1 支，為被告楊銘章所有，業據被告楊銘章自承在卷
    ，且係供本件被告楊銘章、李靜秋共犯加重竊盜罪所用之物
    ，自應依刑法第38條第1 項第2 款之規定，宣告沒收之。又
    檢察官雖於起訴書中請求本院對被告楊銘章、李靜秋為保安
    處分之諭知，惟經本院審酌本件被告楊銘章、李靜秋犯罪所
    涉情節，及綜合其所為行為之嚴重性、所表現之危險性及對
    其未來之期待性等情以觀，本院認量處如主文所示之刑，應
    可達矯正之目的，尚無併予諭知強制工作之必要，附此敘明
    。
據上論斷，應依刑事訴訟法第273 條之1 第1 項、第284 條之1
、第299 條第1 項前段，刑法第28條、第320 條第1 項、第321
條第1 項第3 款、第47條第1 項、第38條第1 項第2 款、第51條
第5 款，刑法施行法第1條之1，判決如主文。
本案經檢察官王清海到庭執行職務。
中    華    民    國   100    年    1     月    27    日
                  刑事第十庭    法  官  林裕凱
以上正本證明與原本無異。
如不服本判決應於收受判決後10日內向本院提出上訴書狀，並應
敘述具體理由。其未敘述上訴理由者，應於上訴期間屆滿後20日
內向本院補提理由書(均須按他造當事人之人數附繕本)「切勿逕
送上級法院」。
中    華    民    國   100    年    1     月    27    日
                                書記官  黃振祐
附錄所犯法條
中華民國刑法第320條
（普通竊盜罪、竊佔罪）
意圖為自己或第三人不法之所有，而竊取他人之動產者，為竊盜
罪，處5  年以下有期徒刑、拘役或 5 百元以下罰金。
意圖為自己或第三人不法之利益，而竊佔他人之不動產者，依前
項之規定處斷。
前二項之未遂犯罰之。
中華民國刑法第321條
（加重竊盜罪）
犯竊盜罪而有左列情形之一者，處 6 月以上、 5 年以下有期徒
刑：
一、於夜間侵入住宅或有人居住之建築物、船艦或隱匿其內而犯
    之者。
二、毀越門扇、牆垣或其他安全設備而犯之者。
三、攜帶兇器而犯之者。
四、結夥三人以上而犯之者。
五、乘火災、水災或其他災害之際而犯之者。
六、在車站或埠頭而犯之者。
前項之未遂犯罰之。
附表：
┌──┬───┬────┬─────┬─────┬─────┬────────┐
│編號│被害人│竊盜時間│竊盜地點  │行竊方式  │竊取財物  │主刑及從刑      │
├──┼───┼────┼─────┼─────┼─────┼────────┤
│  1 │陳文吉│99年6 月│高雄縣鳳山│由楊銘章持│約4,500 元│楊銘章、李靜秋共│
│    │      │4日4時35│市（99年12│螺絲起子敲│          │同犯攜帶兇器竊盜│
│    │      │分許    │月25日改制│開加水站投│          │罪，均累犯，各處│
│    │      │        │為高雄市鳳│幣孔，李靜│          │有期徒刑拾月。扣│
│    │      │        │山區，下同│秋伸手進入│          │案T 字扳手壹支、│
│    │      │        │）大東一路│拿硬幣方式│          │一字型螺絲起子壹│
│    │      │        │146 號前加│，竊取加水│          │支，均沒收。    │
│    │      │        │水站      │站內硬幣。│          │                │
├──┼───┼────┼─────┼─────┼─────┼────────┤
│  2 │陳文德│99年6 月│高雄市三民│同上      │約1,000元 │同上            │
│    │      │26 日3時│區○○路22│          │          │                │
│    │      │38分許  │1 號水寶寶│          │          │                │
│    │      │        │加水站    │          │          │                │
├──┼───┼────┼─────┼─────┼─────┼────────┤
│  3 │陳文德│99年7 月│同上      │同上      │約1,000元 │同上            │
│    │      │13 日3時│          │          │          │                │
│    │      │52分許  │          │          │          │                │
│    │      │        │          │          │          │                │
├──┼───┼────┼─────┼─────┼─────┼────────┤
│  4 │王善文│99年7 月│高雄市三民│同上      │約1,500元 │同上            │
│    │      │27 日 凌│區○○路52│          │          │                │
│    │      │晨4 、5 │號熊家族加│          │          │                │
│    │      │時許    │水站      │          │          │                │
├──┼───┼────┼─────┼─────┼─────┼────────┤
│  5 │劉善坤│99年8 月│高雄市三民│同上      │約500元   │同上            │
│    │      │7日5時40│區○○路 9│          │          │                │
│    │      │分許    │巷32號前加│          │          │                │
│    │      │        │水站      │          │          │                │
├──┼───┼────┼─────┼─────┼─────┼────────┤
│  6 │黃泊升│99年8 月│高雄市三民│同上      │約3,000元 │同上            │
│    │      │15 日1時│區○○街11│          │          │                │
│    │      │25分許  │5 號虹瑞加│          │          │                │
│    │      │        │水站      │          │          │                │
├──┼───┼────┼─────┼─────┼─────┼────────┤
│  7 │張美玲│99年8 月│高雄市三民│由楊銘章徒│不鏽鋼門板│楊銘章、李靜秋共│
│    │      │23 日6時│區○○街35│手抽出鐵閘│6片 （約  │同犯竊盜罪，均累│
│    │      │20分許  │號前      │門門上不鏽│18,000 元 │犯，各處有期徒刑│
│    │      │        │          │鋼門板，李│）        │捌月。          │
│    │      │        │          │靜秋在機車│          │                │
│    │      │        │          │旁把風    │          │                │
├──┼───┼────┼─────┼─────┼─────┼────────┤
│  8 │洪薇萱│99年9 月│高雄市三民│由楊銘章徒│鋁製樓梯1 │楊銘章、李靜秋共│
│    │      │5日16 時│區○○○路│手竊取洪薇│把（約    │同犯竊盜罪，均累│
│    │      │許      │41巷2 號住│萱放置於防│1,200 元）│犯，各處有期徒刑│
│    │      │        │家後方防火│火巷內之鋁│          │柒月。          │
│    │      │        │巷內      │製樓梯1把 │          │                │
│    │      │        │          │，李靜秋在│          │                │
│    │      │        │          │機車旁把風│          │                │
└──┴───┴────┴─────┴─────┴─────┴────────┘